【裁判字號】    90,交訴,72
【裁判日期】    900711
【裁判案由】    業務過失致死
【裁判全文】
臺灣臺中地方法院刑事判決                            九十年度交訴字第七二號
    公  訴  人  臺灣台中地方法院檢察署檢察官
    被      告  乙○○
右列被告因公共危險等案件，經檢察官提起公訴（九十年度偵字第八七二七號），本
院判決如左：
    主  文
乙○○從事業務之人，因業務上之過失致人於死，處有期徒刑柒月。又駕駛動力交通
工具肇事，致人死亡而逃逸，處有期徒刑玖月。應執行有期徒刑壹年貳月，緩刑肆年
。
    事  實
一、乙○○係其母鄭詹瑞任負責人之辛雨實業股份有限公司（以下簡稱辛雨公司）所
    僱佣之操作員兼送貨員，並駕駛其兄鄭士濱所有之車號ＯＱ─三八六八號自用小
    貨車幫該公司送貨，為從事駕駛業務之人，於民國九十年五月六日上午，駕駛上
    開車號ＯＱ─三八六八號自用小貨車沿台中縣神岡鄉往大雅鄉方向行進。旋於同
    日上午十時三十分許，途經台中縣大雅鄉○○村○○路於綠燈欲左轉雅楓街時，
    其本應注意汽車行駛至交岔路口，其行進、轉彎應依轉彎車應讓直行車先行之規
    定；汽車行駛時，駕駛人應注意車前狀況，並隨時採取必要之安全措施，而依當
    時天氣晴朗，日間自然光，路面乾燥、無缺陷及無障礙物，且視距良好，又無不
    能注意之情事，竟疏於注意及此，率然左轉入雅楓街。適逢李火龍騎乘車號ＪＸ
    Ｃ─二五八號重型機車沿民生路來向車道駛來，因而發生碰撞，造成李火龍頭頸
    部挫傷、胸腹部挫傷合併肋骨骨折、下肢骨折致外傷性休克而當場死亡。詎乙○
    ○於車禍肇事致人傷亡後，僅停留數秒左右而未下車處理，竟駕駛上開車號ＯＱ
    ─三八六八號自用小貨車沿雅楓街逃逸。嗣於同日十三時三十分許，為警據報後
    循線在乙○○之父鄭隆雄位於台中縣豐原市○○街一二五號住處查獲。
二、案經台中縣警察局豐原分局報請台灣台中地方法院檢察署檢察官相驗後，經檢察
    官自動檢舉偵查起訴。
    理  由
一、訊據被告乙○○對於右揭事實坦承不諱，核與現場目擊證人潘建欽於警訊與偵查
    中證述情節相符，復有現場處理警員洪清有職務報告、相驗案件初步調查報告表
    、道路交通事故調查報告表、救護紀錄表各一件與照片數幀附卷可稽。而本件車
    禍被害人李火龍係因頭頸部挫傷、胸腹部挫傷合併肋骨骨折、下肢骨折致外傷性
    休克死亡之事實，亦經台灣台中地方法院檢察署檢察官督同檢驗員相驗屬實，並
    製有勘驗筆錄、相驗屍體證明書與驗斷書等件附卷可稽。按汽車行駛時，駕駛人
    應注意車前狀況，並隨時採取必要之安全措施；汽車行駛至交岔路口，其行進、
    轉彎，應依左例規定：六、轉彎車應讓直行車先行。道路交通安全規則第九十四
    條第三項、第一百零二條第六款分別定有明文。查被告於上開時、地駕駛自用小
    貨車本應注前揭規定，而依當時天氣晴朗，日間自然光，路面乾燥、無缺陷及無
    障礙物，且視距良好，有上開道路交通事故調查報告表附卷可查，又無不能注意
    之情事，詎其能注意，竟疏未注意及此，以致發生車禍，造成被害人當場死亡，
    其顯有過失。且其過失行為與被害人死亡間具有相當因果關係。綜上所述，被告
    所為自白與事實相符，應可採信。本件事證明確，被告犯行堪以認定。
二、查被告乙○○係其母鄭詹瑞任負責人之辛雨公司所僱佣之操作員兼送貨員，並駕
    駛其兄鄭士濱所有之車號ＯＱ─三八六八號自用小貨車幫該公司送貨等情，此經
    被告陳明在卷，乃從事駕駛為業務之人，核其於前開時地駕駛上開曳引車肇事致
    被害人傷重不治死亡所為，係犯刑法第二百七十六條第二項之業務過失致人於死
    罪。又被告駕駛上開動力交通工具肇事，致被害人傷重不治死亡而逃逸所為，係
    犯刑法第一百八十五條之四之駕駛動力交通工具肇事，致人死亡而逃逸罪。被告
    所犯上開二罪，犯意各別，犯罪構成要件不同，應予分論併罰。爰審酌被告於肇
    事後已與被害人家屬以新台幣一百六十萬元成立調解賠償損害，業據被害人之女
    甲○○於偵查中陳明在卷，並有台北市中山區調解委員會調解筆錄影本一紙在卷
    可查，及其過失程度，造成被害人死亡之結果，被害人家屬所受傷痛程度、犯後
    坦承之態度等一切情狀，分別量處如主文所示之刑，並定其應執行之刑，以資懲
    儆。末查被告並無前科，未曾受有期徒刑以上刑之宣告，有台灣高等法院被告全
    國前案紀錄表附卷可參，其因一時失慮致犯本案，事後已與被害人家屬成立調解
    賠償損害，經此科刑教訓，當知警惕，應無再犯之虞，本院認其所受定應執行刑
    之宣告，以暫不執行為適當，爰依法併予宣告緩刑四年，以勵自新。
據上論斷，應依刑事訴訟法第二百九十九條第一項前段，刑法第二百七十六條第二項
、第一百八十五條之四、第五十一條第五款、第七十四條第一款，罰金罰鍰提高標準
條例第一條前段，判決如主文。
中      華      民      國      九十      年      七    月      十一    日
                                    臺灣臺中地方法院交通庭
                                        法  官    張  國  華
右正本證明與原本無異。
如不服本判決，應於送達後十日內向本院提出上訴狀（須附繕本），上訴於台灣高等
法院台中分院。
                                        書記官
中      華      民      國      九十      年      七    月      十六    日
附錄論罪科刑法條：
刑法第一百八十五條之四：
駕駛動力交通工具肇事，致人死傷而逃逸者，處六月以上五年以下有期徒刑。
刑法第二百七十六條第二項：
從事業務之人，因業務上之過失犯前項之罪者，處五年以下有期徒刑或拘役，得併科
三千元以下罰金。


司法院資訊處製作；財團法人民間司法改革基金會備份。
